【裁判字號】    95,台非,121
【裁判日期】    950609
【裁判案由】    業務侵占
【裁判全文】
最高法院刑事判決              九十五年度台非字第一二一號
    上  訴  人  最高法院檢察署檢察總長
    被      告  甲○○
                        號
上列上訴人因被告業務侵占案件，對於台灣桃園地方法院中華民
國九十四年七月二十九日第一審確定判決（九十四年度簡字第二
七一號，起訴案號：台灣桃園地方法院檢察署九十四年度撤緩偵
字第二號），認為違法，提起非常上訴，本院判決如下：
    主  文
原判決關於諭知緩刑違背法令部分撤銷。
    理  由
非常上訴理由稱：「一、按前未曾受有期徒刑以上刑之宣告，而
受二年以下有期徒刑、拘役或罰金之宣告者，始得宣告緩刑，刑
法第七十四條定有明文。因此在判決前已受有期徒刑以上刑之宣
告確定者，即不合於緩刑條件（貴院五十四年台非字第一四八號
判例參照）。又前受有期徒刑之宣告，雖經同時諭知緩刑，苟無
刑法第七十六條失其刑之宣告效力之情形，仍不得於後案宣告緩
刑（貴院二十五年非字第三一三號判刑《例》參照）。本件被告
前因竊盜案件，經台灣板橋地方法院於民國九十三年八月十六日
、九十三年度簡字第三七０五號判處有期徒刑三月，如易科罰金
，以三百元折算一日，緩刑二年，並於九十三年九月十三日確定
在案。奈原判決以被告犯本件偽造文書、侵占等案件，於九十四
年七月二十九日判處被告有期徒刑一年時，對於被告是否合於緩
刑之要件，並未依職權加以調查，竟併諭知緩刑二年，其宣告緩
刑係在被告前受有期徒刑以上刑之宣告確定五年以內，依上開說
明其諭知緩刑自有適用法則不當之違法。二、案經確定，爰依刑
事訴訟法第四百四十一條、第四百四十三條提起非常上訴，以資
糾正。」等語。
本院按得為緩刑之宣告者，須以未曾受有期徒刑以上刑之宣告，
或前受有期徒刑以上刑之宣告，執行完畢或赦免後，五年以內未
曾受有期徒刑以上刑之宣告為要件，此觀刑法第七十四條之規定
自明。故在判決前已經受有期徒刑以上刑之宣告確定尚未執行，
或執行完畢或赦免後，未逾五年者，即不合於宣告緩刑之條件，
不得於後案宣告緩刑。又被告得否適用刑法第七十四條宣告緩刑
之前提事實，具有調查之必要性，不問卷內有無該項資料，均應
依法調查而為裁判。本件被告甲○○前因竊盜案件，經台灣板橋
地方法院於九十三年八月十六日以九十三年度簡字第三七０五號
刑事簡易判決，判處有期徒刑三月，如易科罰金，以三百元折算
一日，緩刑二年，於九十三年九月十三日確定，有台灣板橋地方
法院九十三年度簡字第三七０五號、台灣板橋地方法院檢察署九
十三年度執他字第三三七一號案卷可稽。則原審於九十四年七月
二十九日以九十四年度簡字第二七一號刑事簡易判決，論以被告
意圖為自己及第三人不法之所有，而侵占對於業務上所持有之物
罪，量處有期徒刑一年時，因其前案宣告之緩刑尚未期滿，並無
刑法第七十六條失其刑之宣告效力之情形，揆諸上開說明，即不
得再為緩刑之宣告。乃原審對上情未予詳查，竟同時諭知被告緩
刑二年，顯屬違法。案經確定，非常上訴意旨執以指摘，洵有理
由。惟原判決尚非不利於被告，應由本院將原判決關於諭知緩刑
違背法令部分撤銷，以資糾正。
據上論結，應依刑事訴訟法第四百四十七條第一項第一款前段，
判決如主文。
中    華    民    國  九十五  年    六    月    九    日
                      最高法院刑事第十一庭
                          審判長法官  謝  俊  雄
                                法官  陳  世  雄
                                法官  魏  新  和
                                法官  吳  信  銘
                                法官  徐  文  亮
      本件正本證明與原本無異
                                      書  記  官
中    華    民    國  九十五  年    六    月   十四   日
                                               Ｒ


司法院資訊處製作；財團法人民間司法改革基金會備份。
